【裁判字號】    99,易,930
【裁判日期】    990630
【裁判案由】    詐欺等
【裁判全文】
臺灣高雄地方法院刑事判決               99年度易字第930號
公  訴  人  臺灣高雄地方法院檢察署檢察官
被      告  甲○○
上列被告因詐欺等案件，經檢察官提起公訴（98年度偵字第1912
9 號），被告於準備程序中就被訴事實為有罪之陳述，本院裁定
改行簡式審判程序，並判決如下：
    主  文
甲○○犯非法由自動付款設備取財罪，處拘役壹拾日，如易科罰
金，以新臺幣壹仟元折算壹日；又犯非法由自動付款設備取財罪
，處有期徒刑月，如易科罰金，以新臺幣壹仟元折算壹日；又
犯非法由自動付款設備取財罪，處有期徒刑月，如易科罰金，
以新臺幣壹仟元折算壹日；又犯非法由自動付款設備取財罪，處
有期徒刑月，如易科罰金，以新臺幣壹仟元折算壹日；又犯非
法由自動付款設備取財罪，處有期徒刑月，如易科罰金，以新
臺幣壹仟元折算壹日；又犯非法由自動付款設備取財罪，處有期
徒刑貳月，如易科罰金，以新臺幣壹仟元折算壹日；又犯恐嚇危
害安全罪，處有期徒刑貳月，如易科罰金，以新臺幣壹仟元折算
壹日；又犯妨害公務執行罪，處有期徒刑月，如易科罰金，以
新臺幣壹仟元折算壹日。所處有期徒刑部分，應執行有期徒刑壹
年，如易科罰金，以新臺幣壹仟元折算壹日。緩刑貳年，緩刑期
間付保護管束，並應於緩刑期間，向執行檢察官指定之公益團體
、地方自治團體或社區提供貳佰小時之義務勞務。
    事實及理由
一、本件被告甲○○所犯非死刑、無期徒刑或最輕本刑有期徒刑
    三年以上之罪，亦非高等法院管轄第一審案件，且於準備程
    序進行中，被告先就被訴事實為有罪之陳述，經告知被告簡
    式審判程序之旨，並聽取檢察官、被告之意見後，本院裁定
    進行簡式審判程序，是本件之證據調查，依刑事訴訟法第27
    3 條之2 規定，不受同法第159 條第1 項、第161 條之2 、
    第161 條之3 、第163 條之1 及第164 條至第170 條規定之
    限制，合先敘明。
二、本件犯罪事實及證據除引用如附件檢察官起訴書之記載外，
    證據部分並有被告於本院準備程序之自白，及被告之警詢錄
    音內容勘驗報告（見本院卷第11-17頁）為證。
三、核被告所為，係犯刑法第339 條之2 第1 項之非法由自動付
    款設備取財罪、第305 條之恐嚇危害安全罪、第135 條第1
    項之妨害公務執行罪。被告就起訴書附表所示，於99年4 月
    29日下午6 時31分及32分，在高雄縣鳳山市○○路○段315
    號中國信託商業銀行青年分行自動付款設備所為之非法由自
    動付款設備取財犯行，顯基於同一犯意，於密接之時間及同
    地實施，係以一行為侵害同一法益，為接續犯，應僅論以一
    罪，故被告所犯非法由自動付款設備取財罪，共6 罪。又被
    告所犯6 次非法由自動付款設備取財罪（如起訴書附表所載
    ）及恐嚇危害安全罪、妨害公務執行罪之數罪間，犯意各別
    ，行為互殊，應分論併罰。爰審酌被告正值壯年，卻不思從
    正當手段獲取金錢，竟盜用曾為女友之被害人之信用卡予以
    預借現金花用，造成被害人財產受有損失，實有不該。其後
    因故和被害人分手，又未能理性處理，出言恐嚇被害人，使
    被害人心生恐懼，經被害人報警處理，被告仍不思悔改，再
    妨礙員警執行職務，並駕車逃逸，顯見被告之法治觀念薄弱
    ，惟念及被告於審理時坦承犯行，態度尚稱良好，復已賠償
    被害人全部財產損失完畢，暨被告歷次領取之金錢數額、生
    活狀況、品行、智識程度、與被害人之關係等一切情狀，分
    別量處如主文所示之刑及諭知易科罰金之折算標準，並就所
    處有期徒刑部分定其應執行刑及諭知易科罰金之折算標準。
    此外，被告未曾因犯罪經法院判罪處刑，有臺灣高等法院被
    告前案紀錄表在卷可參，其因一時未能深思而觸犯刑章，如
    今已坦承犯行，經此偵審程序及刑之宣告後，應當知所警惕
    ，信無再犯之虞，本院因認所宣告之刑以暫不執行為適當，
    爰依刑法第74條第1 項第1 款之規定併予宣告緩刑2 年，以
    啟自新。再者，為使被告能於本案從中深切記取教訓，爰併
    依刑法第93條第1 項第2 款、第74條第2 項第5 款之規定，
    諭知被告於緩刑期間應付保護管束，並應向執行檢察官指定
    之公益團體、地方自治團體或社區，提供200 小時之義務勞
    務。被告於本案緩刑期間，倘違反上開負擔，情節重大，足
    認原宣告之緩刑難收其預期效果，而有執行刑罰之必要，得
    依刑法第75條之1 第1 項第4 款規定撤銷其緩刑之宣告，併
    此敘明。
據上論斷，應依刑事訴訟法第273 條之1 第1 項、第299 條第1
項前段、第310 條之2 、第454 條第2 項，刑法第339 條之2第1
項、第305 條、第135 條第1 項、第51條第5 款、第41條第1項
前段、第8 項、第74條第1 項第1 款、第2 項第5 款、第93條第
1項 第2 款，刑法施行法第1 條之1 ，判決如主文。
本案經檢察官鄧怡君到庭執行職務。
中    華    民    國    99    年    6     月    30    日
              刑事第十七庭    法  官  余銘軒
以上正本證明與原本無異。
如不服本判決應於收受送達後10日內向本院提出上訴書狀，並應
敘述具體理由；如未敘述上訴理由者，應於上訴期間屆滿後20日
內向本院補提理由書（均須按他造當事人之人數附繕本）「切勿
逕送上級法院」。
中    華    民    國    99    年    7     月    1     日
                              書記官  吳書逸
附錄論罪科刑法條
中華民國刑法第339條之2
（違法由自動付款設備取得他人之物之處罰）
意圖為自己或第三人不法之所有，以不正方法由自動付款設備取
得他人之物者，處 3 年以下有期徒刑、拘役或 1 萬元以下罰金
。
以前項方法得財產上不法之利益或使第三人得之者，亦同。
中華民國刑法第305條
（恐嚇危害安全罪）
以加害生命、身體、自由、名譽、財產之事，恐嚇他人致生危害
於安全者，處 2 年以下有期徒刑、拘役或 3 百元以下罰金。
中華民國刑法第135條
（妨害公務執行及職務強制罪）
對於公務員依法執行職務時，施強暴脅迫者，處 3 年以下有期
徒刑、拘役或 3 百元以下罰金。
意圖使公務員執行一定之職務或妨害其依法執行一定之職務或使
公務員辭職，而施強暴脅迫者，亦同。
犯前二項之罪，因而致公務員於死者，處無期徒刑或 7 年以上
有期徒刑；致重傷者，處 3 年以上、 10 年以下有期徒刑。
附件
臺灣高雄地方法院檢察署檢察官起訴書
                                     98年度偵字第19129號
    被      告  甲○○  男  26歲（民國○○年○月○○日生）
                        住屏東縣潮州鎮○○路32之1號
                        國民身分證統一編號：Ｚ000000000號
上列被告因詐欺等案件，已經偵查終結，認應該提起公訴，茲將
犯罪事實及證據並所犯法條分敘如下：
            犯罪事實
一、甲○○係丁○○之前男友，在二人交往期間，竟意圖為自己
    不法之所有，於民國98年4 月22日，撥打電話至丁○○所申
    請卡號0000-0000-0000-0000 號信用卡之發卡機構花旗（臺
    灣）銀行股份有限公司（以下稱花旗銀行），以電子語音輸
    入個人資料之方式申請預借現金，並於數日後在高雄市○○
    區○○街28巷19號丁○○之住處內，接獲花旗銀行所郵寄上
    開信用卡預借現金密碼之信件。甲○○遂利用丁○○疏於注
    意之際取得該信用卡，自98年4 月29日起至5 月30日止，於
    附表所示之時間、金融機構，將信用卡插入自動提款機，以
    輸入未經丁○○同意取得之預借現金密碼之不正方法，預借
    現金七次，每次領完再將信用卡歸回原處，而詐領共計新臺
    幣（下同）十一萬一千元。又甲○○不滿丁○○與其分手，
    竟基於恐嚇之犯意，於98年6 月27日下午4 時50分許，至高
    雄市○○區○○路85號丁○○所任職之「五十嵐飲料店」，
    向丁○○恫稱：「如不願繼續交往，將公開散佈二人於交往
    期間所拍攝之性愛影片及個人裸照」等語恐嚇，致丁○○因
    此心生恐懼，並報警處理。繼員警據報後到場處理，雙方同
    意至高雄市政府警察局小港分局漢民派出所製作筆錄，甲○○在製作詢問筆錄時，向警方佯稱性愛光碟在其所駕駛車牌
    號碼VO-8181 號之自用小客車上，遂由員警丙○○陪同至車
    上拿取證物，詎甲○○先假意在車內找尋光碟，隨即突然推
    拉車門撞開依法執行職務之丙○○，並發動汽車引擎，員警
    丙○○拍打引擎蓋示意停車，甲○○仍駕車急速左轉，險撞
    及丙○○，嗣經丙○○開槍制止，惟仍為甲○○駕車逃離現
    場。
二、案經丁○○訴由高雄市政府警察局小港分局移送偵辦。
            證據並所犯法條
一、證據清單及待證事實
┌──┬─────────┬──────────────┐
│編號│證  據  清  單    │ 待    證    事    實       │
├──┼─────────┼──────────────┤
│ 一 │被告甲○○之供述。│1.坦承未經告訴人丁○○之同意│
│    │                  │  取用信用卡，並以輸入預借現│
│    │                  │  金卡密碼之方式，詐領如附表│
│    │                  │  所示之金額。              │
│    │                  │2.坦承出言恐嚇告訴人乙事。  │
│    │                  │3.矢口否認有何妨害公務之犯行│
│    │                  │  ，辯稱：伊沒有衝撞員警，只│
│    │                  │  是以為證物已經拿給員警就可│
│    │                  │  以走了，也沒看到員警攔阻云│
│    │                  │  云。                      │
├──┼─────────┼──────────────┤
│ 二 │告訴人丁○○之指訴│1.被告以未經其同意取得信用卡│
│    │。                │  預借現金密碼之不正方法詐領│
│    │                  │  款項。                    │
│    │                  │2.被告揚言公布性愛影片及裸照│
│    │                  │  恐嚇，致其心生怖懼。      │
├──┼─────────┼──────────────┤
│ 三 │員警丙○○之證稱及│被告以車門推撞並駕車衝撞員警│
│    │其所製作之職務報告│之事實。                    │
│    │書。              │                            │
├──┼─────────┼──────────────┤
│ 四 │花旗銀行99年1月28 │被告以不正方法自銀行提款機詐│
│    │日台消企字第134號 │得預借現金之款項。          │
│    │函、客戶交易明細表│                            │
│    │。                │                            │
└──┴─────────┴──────────────┘
二、核被告所為，係犯刑法第339 條之2 第1 項利用自動付款設
    備詐欺、第305 條恐嚇、第135 條第1 項妨害公務之罪嫌。
    又被告先後多次利用自動付款設備詐欺及恐嚇、妨害公務數
    罪間，犯意各別，請予以分論併罰。
三、依刑事訴訟法第251條第1項提起公訴。
    此  致
臺灣高雄地方法院
中    華    民    國    99    年    3     月    22    日
                              檢  察  官    乙 ○ ○
上正本證明與原本無異
中    華    民    國    99    年    3     月    30    日
                              書  記  官
所犯法條：
中華民國刑法第135條
（妨害公務執行及職務強制罪）
對於公務員依法執行職務時，施強暴脅迫者，處 3 年以下有期
徒刑、拘役或 3 百元以下罰金。
意圖使公務員執行一定之職務或妨害其依法執行一定之職務或使
公務員辭職，而施強暴脅迫者，亦同。
犯前二項之罪，因而致公務員於死者，處無期徒刑或 7 年以上
有期徒刑；致重傷者，處 3 年以上、 10 年以下有期徒刑。
中華民國刑法第305條
（恐嚇危害安全罪）
以加害生命、身體、自由、名譽、財產之事，恐嚇他人致生危害
於安全者，處 2 年以下有期徒刑、拘役或 3 百元以下罰金。
中華民國刑法第339條之2
（違法由自動付款設備取得他人之物之處罰）
意圖為自己或第三人不法之所有，以不正方法由自動付款設備取
得他人之物者，處 3 年以下有期徒刑、拘役或 1 萬元以下罰金
。
以前項方法得財產上不法之利益或使第三人得之者，亦同。
附表：
┌───────┬──────────────┬─────┐
│時  間（99年）│    地                 點   │金  額    │
├───────┼──────────────┼─────┤
│4月29日下午5時│高雄市○○區○○路723號中國 │一千元    │
│4分許         │信託商業銀行統一超商宏亮門市│          │
├───────┼──────────────┼─────┤
│4月29日晚上6時│高雄縣鳳山市○○路○段315號 │二萬元    │
│31分許        │中國信託商業銀行青年分行    │          │
├───────┼──────────────┼─────┤
│4月29日晚上6時│同上                        │一萬元    │
│32分許        │                            │          │
├───────┼──────────────┼─────┤
│5月2日晚上11時│高雄市前鎮區○○○路94號合作│二萬元    │
│59分許        │金庫銀行南高雄分行          │          │
├───────┼──────────────┼─────┤
│5月4日晚上8時 │高雄市三民區○○○路502號美 │三萬元    │
│47分許        │商花旗銀行高雄分行          │          │
├───────┼──────────────┼─────┤
│5月8日晚上11時│高雄市○○區○○路678號大眾 │二萬元    │
│7分許         │商業銀行小港簡易型分行      │          │
├───────┼──────────────┼─────┤
│5月13日晚上10 │高雄市○○區○○路292號臺灣 │一萬元    │
│時47分許      │新光商業銀行小港分行        │          │
└───────┴──────────────┴─────┘

司法院資訊處製作；財團法人民間司法改革基金會備份。
